# 新三板股改前未分配利润为负数，股改后是否计提盈余公积？

提问人：天灰蓝 时间：2015-05-12 16:17:31
请陈版主和各位老师回答下。。

回答人：chenyiwei
在变更为股份有限公司后，留存收益是从变更完成日开始重新累积的，因此后续计提盈余公积时，计提基数中不应扣除原有限责任公司的未分配利润负数余额。